# 长期股权转让

提问人：qjl123123 时间：2011-06-26 21:18:21
我审计的一个公司B在 10 年 8 月 1 日购入一个同一母公司A控制下的公司C的100%股权,当时支付 200 万，C公万司的净资产是 160 万， 10年 8 月 1 日分录是借：长期股权投资 160 借：盈余公积 40 （B 公司没有资本公积） 贷：银行存款 200 到了 10 年 12 月 31 日又将C全部出售给同一母公司A控制下的公司D出售价格还是 200 万，这 8 月到 12 月中C公司是亏损的，B公司分录是借：银行存款 200贷：长期股权成本 160 万 贷：盈余公积 40 问一下这 5 个月亏损没入帐是不是不合理，另外出售长投 收到的价款和成本的差额 40万为何不入投资收益？我们只审B公司！不涉及合并报表》

回答人：chenyiwei
1 、新准则下对子公司的长期股权投资以成本法核算，在个别报表层面并不反映在被投资企业亏损或盈利中应承担或应享有的份额。
2 、出售时的帐务处理主要是考虑标的股权的出售日公允价值，该 80 ％股权公允价值与对应的长期股权投资成本之间的差额可以确认为处置损益。如果处置作价 200 万不公允的，则处置价格与公允价值之间的差额按权益性交易原则处理。 上述讨论的前提是当初B取得C的 80 ％股权构成同一控制下的企业合并。由于取得股权和处置之间间隔只有 4 个月左右，如果在购入时就已经明确有转售的意图，则不属于同一控制下企业合并，须按非同一控制下合并的原则处理。这一点需要注意区分和判断。